# Luciana Correa

lucianacorrea.com.ar | correalucianaweb@gmail.com | https://www.linkedin.com/in/correa-luciana/

## Diseñadora Gráfica - UX/UI Argentina

## **Resumen Profesional**

Diseñadora gráfica y de UI/UX con seis años de experiencia como freelancer y dos años como traductora en la industria de la salud. Me especializo en crear marcas que se destaquen y conecten con sus usuarios, a través de una comunicación empática, entendiendo sus necesidades, además de garantizar accesibilidad. Apasionada por resolver desafíos de diseño que ayuden a prosperar con éxito.

## Experiencia

### Freelance Graphic & UI Designer

#### Clientes Varios | 2018 - Presente

- Creación de sitios web, manuales y materiales publicitarios para clientes en los sectores de coaching y marketing, utilizando Adobe Software, HTML y CSS.
- Rediseño del sitio web para Coaching y Psicología, aumentando el tráfico en un 24% e impulsando las inscripciones en cursos en un 19%.
- Desarrollo de la identidad visual para *Coaching y Psicología*, incluyendo diseño de logotipos, newsletters, eBooks y presentaciones.
- Promoción para pequeños emprendimientos por medio de campañas en redes sociales.
- Investigaciones y pruebas con usuarios para optimizar el UX de una app de estudios.
- Gestioné exitosas campañas de newsletters promocionando cursos de coaching y marketing, utilizando Mailchimp y otras herramientas de email marketing.

## **Traductor e Interprete**

Hospital Austral | 2022 - Presente

- Facilitación de la comunicación entre proveedores de salud y pacientes que no hablan Español.
- Interpretación de trámites y documentos para pacientes.

#### Educación

Nueva Escuela de Diseño 2013-2014

Diseñadora Web

Escuela Da Vinci 2015-2019

Diseñadora Gráfica

Certificados 2023-2024

Coursera UI/UX Design Specialization, Coursera Marketing Specialization.

## **Habilidades**

#### Herramientas de Diseño

Adobe Creative Suite (Photoshop, Illustrator, Premiere, After Effects, Audition, Indesign), Figma.

#### Código

HTML, CSS, JavaScript, Bootstrap, jQuery.

## **Técnicas**

Pruebas de Usabilidad, Prototipos, Creación de Esquemas, Arquitectura de la Información, Diseño Responsivo, Diseño de Aplicaciones.

## Investigación UX

Entrevistas a Usuarios, Encuestas, Pruebas A/B, Análisis Cualitativo y Cuantitativo.